【裁判字號】    96,訴,3865
【裁判日期】    970121
【裁判案由】    毒品危害防制條例
【裁判全文】
臺灣板橋地方法院刑事判決              96年度訴字第3865號
公  訴  人  臺灣板橋地方法院檢察署檢察官
被      告  甲○○
                    （現在臺灣臺北監獄臺北分監執行中）
上列被告因違反毒品危害防制條例案件，經檢察官提起公訴（96
年度毒偵字第7071、7876號），本院依簡式審判程序審理後，判
決如下：
    主    文
甲○○施用第一級毒品，累犯，處有期徒刑玖月，扣案第一級毒
品海洛因驗餘淨重零點玖玖壹公克，沒收銷燬之，包裹前開第
一級毒品海洛因之包裝袋壹個、針筒、分裝杓及小水瓶各壹支，
均沒收之；又施用第二級毒品，累犯，處有期徒刑肆月。應執行
有期徒刑壹年，扣案第一級毒品海洛因驗餘淨重零點玖玖壹公
克，沒收銷燬之，包裹前開第一級毒品海洛因之包裝袋壹個、針
筒、分裝杓及小水瓶各壹支，均沒收之。
    事    實
一、甲○○前因施用毒品案件，經本院以89年度毒聲字第5868號
    裁定令入戒治處所施以強制戒治，而於民國91年10月11日執
    行完畢釋放出臺灣臺北戒治所，並經本院以90年度簡字第37
    5 號判決判處有期徒刑6 月確定，甫於92年4 月11日執行完
    畢出監。詎其仍不知悔改，於上開強制戒治執行完畢釋放後
    5 年內，基於施用第一級毒品之犯意，於96年9 月12日上午
    10時許，在臺北縣中和市某加油站廁所內，使用分裝杓將第
    一級毒品海洛因（下簡稱海洛因）放置在針筒內，再以加水
    注射之方式，施用海洛因1 次；另基於施用第二級毒品之犯
    意，於96年9 月11日下午3 時許，在臺北縣板橋市○○路某
    處，將第二級毒品甲基安非他命（下簡稱甲基安非他命）放
    置在玻璃球內，以用火燒烤吸食煙霧之方式，施用甲基安非
    他命1 次。嗣於96年9 月12日下午3 時許，甲○○因案至臺
    北市政府警察局文山第一分局復興派出所接受詢問時，當場
    為警查獲，並扣得其所有供施用第一級毒品所用之海洛因（
    淨重0.4050公克，驗餘淨重0.3991公克）1 包、針筒、分裝
    杓及小水瓶各1 支。
二、案經臺北市政府警察局移請臺灣板橋地方法院檢察署檢察官
    偵查後提起公訴。
    理    由
一、本案被告甲○○所犯均係死刑、無期徒刑、最輕本刑為3 年
    以上有期徒刑以外之罪，其於準備程序中就被訴事實皆為有
    罪之陳述，經本院告知簡式審判程序之旨，並聽取公訴人、
    被告之意見後，經合議庭裁定由受命法官獨任進行簡式審判
    程序審理，合先敘明。
二、上揭犯罪事實，業據被告甲○○於警詢、檢察官訊問及本院
    審理時，均坦承不諱，並有搜索扣押筆錄暨扣押物品目錄表
    1 份附卷可憑，且被告於96年9 月12日為警查獲後，經採集
    尿液送台灣尖端先進生技醫藥股份有限公司囑託鑑定結果，
    確呈嗎啡、可待因及甲基安非他命之陽性反應，有該公司96
    年9 月27日濫用藥物檢驗報告1 份在卷可稽，而同日扣案白
    色粉末1 包經送交通部民用航空局航空醫務中心鑑驗，淨重
    0.4050公克、驗餘淨重0.3991公克，檢出海洛因成分，亦有
    該中心96年10月2 日航藥鑑字第0961570 號毒品鑑定書1 件
    在卷可參，均足以佐證被告自白與事實相符。再查被告前因
    施用毒品案件，經本院以89年度毒聲字第5868號裁定令入戒
    治處所施以強制戒治，而於91年10月11日執行完畢釋放出臺
    灣臺北戒治所，有臺灣高等法院被告前案紀錄表1 份附卷可
    稽，足徵被告經強制戒治執行完畢釋放後，5 年以內再為本
    案施用第一級、第二級毒品之事證明確，被告犯行洵堪認定
    。
三、核被告甲○○所為，係犯毒品危害防制條例第10條第1 項、
    第2 項之施用第一級、第二級毒品罪。被告因施用海洛因、
    甲基安非他命而持有海洛因、甲基安非他命之行為，均係其
    施用毒品犯行之當然結果，皆不另論罪。查被告前因施用毒
    品案件，經本院以90年度簡字第375 號判決判處有期徒刑6
    月確定，甫於92年4 月11日執行完畢出監，有前開臺灣高等
    法院被告前案紀錄表在卷足徵，其於有期徒刑執行完畢5 年
    內故意再犯本案有期徒刑以上之二罪，依刑法第47條第1 項
    規定皆成立累犯，均應加重其刑。再被告所犯上開二罪，犯
    意各別，行為互殊，應予分論併罰。爰審酌被告前已有因施
    用毒品經法院判處罪刑之前科紀錄，竟仍不思尋求正當之身
    心發展，再次施用足以導致精神障礙、性格異常，甚至造成
    生命危險之毒品，戕害一己之身心健康，對社會治安可能之
    危害程度甚大，惟其於犯後尚知坦認犯行等一切情狀，分別
    量處如主文所示之刑，並定其應執行之刑，以示懲儆。扣案
    海洛因驗餘淨重0.3991公克，係查獲之第一級毒品，應依毒
    品危害防制條例第18條第1 項前段規定沒收銷燬（因檢驗需
    要而經取用滅失之部分，則不再宣告沒收銷燬）；扣案包裹
    上開海洛因之包裝袋1 個，係用於包裹第一級毒品，防止其
    裸露、潮濕，便於攜帶施用，與扣案針筒、分裝杓及小水瓶
    各1 支，均係被告所有，供其施用第一級毒品所用之物，業
    據被告供明在卷，併依刑法第38條第1 項第2 款規定，均宣
    告沒收之。
據上論斷，應依刑事訴訟法第273 條之1 第1 項、第299 條第1
項前段，毒品危害防制條例第10條第1 項、第2 項、第18條第1
項前段，刑法第11條前段、第47條第1 項、第38條第1 項第2 款
、第51條第5 款，判決如主文。
本案經檢察官顏世翠到庭執行職務。
中    華    民    國    97    年    1     月    21    日
                      刑事第十五庭  法  官  張 兆 光
上列正本證明與原本無異。
如不服本判決，應於判決送達後10日內敘明上訴理由，向本院提
出上訴狀 (應附繕本)，上訴於臺灣高等法院。
                                    書記官  曹 秋 冬
中    華    民    國    97    年    1     月    21    日
附錄本案論罪科刑法條：
毒品危害防制條例第10條
施用第一級毒品者，處6 月以上5 年以下有期徒刑。
施用第二級毒品者，處3 年以下有期徒刑。


司法院資訊處製作；財團法人民間司法改革基金會備份。
